【裁判字號】    98,簡上,416
【裁判日期】    981120
【裁判案由】    給付貨款
【裁判全文】
臺灣臺北地方法院民事判決             98年度簡上字第416號
上  訴  人  友聚股份有限公司
兼
法定代理人  丙○○
上二人共同
訴訟代理人  甲○○
被  上訴人  捷元股份有限公司
法定代理人  乙○○
訴訟代理人  丁○○
上列當事人間請求給付貨款事件，上訴人對於本院臺北簡易庭98
年度北簡字第2841號第一審判決提起上訴，本院於98年11月11日
言詞辯論終結，判決如下：
    主  文
上訴駁回。
第二審訴訟費用由上訴人負擔。
    事  實  及  理  由
一、被上訴人起訴主張：上訴人友聚股份有限公司（下稱友聚公
    司）於民國95年1 月10日，邀同上訴人丙○○為連帶保證人
    ，與被上訴人簽訂經銷合約書（下稱系爭合約）。詎友聚公
    司於97年5 月起，向被上訴人購買電腦週邊產品（下稱系爭
    產品），被上訴人均已依約交付系爭產品，友聚公司竟積欠
    系爭產品貨款新臺幣（下同）233,573 元，屢經催討，未獲
    置理。又丙○○為連帶保證人，就上開貨款亦應負擔連帶給
    付責任。爰基於貨款給付請求權法律關係，訴請上訴人連帶
    給付233,573 元，及自起訴狀繕本送達翌日即97年12月17日
    起至清償日止，按年息10% 計算之利息等情。經原審判決被
    上訴人全部勝訴，上訴人不服原審判決，提起本件上訴。被
    上訴人於本院均援用於原審之主張及陳述。聲明：上訴駁回
    。
二、上訴人則以：友聚公司固向被上訴人購買系爭產品，惟客戶
    嗣後取消購買，友聚公司要求退貨，被上訴人卻不接受；系
    爭合約並未載明不得退貨等語置辯，並於原審聲明被上訴人
    之訴駁回。經原審判決被上訴人全部勝訴，上訴人不服原審
    判決，提起本件上訴。上訴人於本院除援用於原審之主張及
    陳述外，另補陳：系爭合約簽訂時，並無銷退作業辦法等語
    。聲明︰（一）原判決廢棄。（二）被上訴人在第一審之訴
    駁回。
三、經查，系爭合約第8 條約定：「退貨作業：1.甲方（即友聚
    公司）向乙方（即被上訴人）所訂經銷產品，經乙方送達甲
    方簽收，若甲方要求退貨，依乙方銷退作業辦法處理，如附
    件一。乙方相關銷退作業辦法如有變更經通知甲方或經公告
    於乙方每月出刊之經銷高手後，依乙方新規定辦理，並以該
    新規定之銷退作業辦法作為本合約之附件」。又系爭合約所
    附銷退作業辦法約定：三種退貨情形，第一種為經銷商訂錯
    貨，可於7 個工作天內向業務人員說明退貨原因，並收取2%
    退貨手續費；第二種為被上訴人作業疏失，亦於7 個工作天
    經業務人員查證疏失後退貨，不收取手續費；第三種為產品
    因素如產品不相容或不穩定，如無法排除或新品換貨2 次以
    上仍無法解決可於30個工作天內辦理退貨。並於下方註明自
    商品送達起算超過30天，或商品、零件有毀損或缺件，均不
    能接受銷退等情，有被上訴人提出之系爭合約影本在卷可參
    ，堪可認定。已徵友聚公司所陳：因客戶嗣後取消購買之退
    貨原因乙情，並非符合系爭合約所附銷退作業辦法約定。是
    被上訴人所稱：友聚公司要求退貨，不符合系爭合約所附銷
    退作業辦法約定乙節，即屬有據，堪值採取。至友聚公司於
    本院另辯稱：系爭合約簽定時，並未附有銷退作業辦法約定
    云云。惟為被上訴人所否認。復查，被上訴人提出之系爭合
    約確附有銷退作業辦法約定乙情，有上開系爭合約影本在卷
    可佐（被上訴人提供系爭合約原本，本院核閱與系爭合約影
    本相符）。倘參酌被上訴人提出之系爭合約已經上訴人簽名
    、蓋印，堪認上訴人對該合約附有銷退作業辦法約定之事知
    之甚詳；及參酌系爭合約原本係以縫線裝訂，外觀完整，並
    無嗣後篡加之可能，堪認銷退作業辦法約定於兩造簽定系爭
    合約時即已存在；暨參酌本院多次命上訴人提出所持有之系
    爭合約，上訴人始終藉詞未能提出等情相互以觀。益徵上訴
    人此部分空言所辯，並非實在，無可採取。從而，友聚公司
    主張退貨拒絕付款，即無所據。被上訴人訴請友聚公司給付
    貨款，洵屬有據，堪可採取。又查，系爭合約第5 條約定：
    「雙方同意甲方向乙方購買之產品，付款方式採月結30天方
    式，貨款以現金或支票一次給付。支票抬頭應書明乙方公司
    全銜，並應註明禁止背書轉讓及平行線。…本合約貨款給付
    之遲延利息以年利率10% 計算」；第11條約定：「甲方之連
    帶保證人應與甲方連帶履行本合約各項規定，就甲方對乙方
    所負一切債務（含甲方所簽發或背書之未兌現票據）及損害
    賠償責任負連帶給付責任，…」，亦有上開系爭合約在卷可
    憑。本件系爭產品分別於97年5 月23日、97年7 月21日出貨
    ，均經上訴人於同年5 月26日、同年7 月22日簽收等情，有
    被上訴人提出為友聚公司不爭執之出貨單影本在卷可佐，同
    堪認定。依照前開說明，系爭產品貨款至少應於97年6 月下
    旬及7 月下旬給付，友聚公司迄未給付，自屬遲延，應按年
    息10% 計算遲延利息。又丙○○為友聚公司之連帶保證人，
    揆諸上開約定，亦應就上開系爭產品貨款、遲延利息負擔連
    帶給付責任。
四、綜上，被上訴人基於貨款給付請求權，訴請上訴人連帶給付
    233,573 元，及自起訴狀繕本送達翌日即97年12月17日起至
    清償日止，按年息10% 計算之利息，為有理由，應予准許。
    原審判決被上訴人全部勝訴，並無違誤。上訴意旨指摘原判
    決不當，求予廢棄改判，為無理由，應予駁回。
五、本件事證已臻明確，兩造其餘攻擊防禦方法，核與本件判決
    結果，不生影響，爰不逐一論述，併此敘明。
六、據上論結，本件上訴為無理由，依民事訴訟法第436 條之1
    第3 項、第449 條第1 項、第78條，判決如主文。
中    華    民    國    98    年    11    月    20    日
                 民事第二庭    審判長法  官  張松鈞
                                     法  官  郭顏毓
                                     法  官  黃呈熹
以上正本係照原本作成。
本判決不得上訴。
中    華    民    國    98    年    11    月    20    日
                                     書記官  傅美蓮

司法院資訊處製作；財團法人民間司法改革基金會備份。
